# 请教陈版主，关于融资租赁。谢谢！

提问人：rightyk 时间：2021-09-27 11:33:06
被审计单位为注册地为香港的非上市国有企业，从事远洋运输行业。公司采用中国企业会计准则进行财务核算。 2021 年启用新租赁准则。
问题 1 ：
被审计单位拟于 2021 年度从某香港融资租赁公司以融资租赁形式租入运输用船舶一艘，合同约定被审计单位具有优先购买权，合同约定采用LIBOR利率（伦敦同业拆借利率）季度付息。
被审计单位以无法提前预计季度LIBOR利率为由未采用准则规定的核算模式，而是选择将全部本金确认为租赁负债，按照融资租赁公司提供的季度付款单，计提利息并付息。请问被审计单位上述核算是否可以接受，如果不可以的话，能否使用增量借款利率进行核算。谢谢！
问题 2 ：
被审计单位拟另行以融资租赁形式租入运输用船舶一艘，被审计单位与另外一家船舶公司A公司签订双方协议，将与融资租赁公司签订的融资租赁合同的权利和义务交由A公司，合同权利义务主要为（ 1 ）优先购买权转让给A公司（ 2 ）被审计单位付给融资租赁公司的保证金需由A公司转给被审计单位（ 3 ）被审计单位每季度应付融资租赁公司本金和利息由A公司等额交给被审计单位。被审计单位另行和A公司约定，承担A公司的船管业务，船管费用按日付款。被审计单位认为融资租赁相关的权利义务均已转移给A公司，因此租入和租出资产不再适用租赁准则。被审单位代收代付融资租赁船舶租金和利息，将A公司另付的船管费用确认收入，相关相关成本确认支出。想问下陈版主上述核算是否符合准则要求。谢谢！

回答人：chenyiwei
1 、一般理解可以接受，视同获得一项浮动利率贷款。但要注意的是：需要采用合理的基础将该租赁的初始直接费用进行摊销，作为对各期利息支出的调整因素。
2 、该租入船只是否仍由被审计单位使用？A与被审计单位是什么关系？如果日后由A按约定购入该船舶，则A能否自己使用，是否还是要由被审计单位使用？据此确定该交易中引入A有无商业实质，还是应当由被审计但那我直接进行融资租赁的相关处理。